【裁判字號】    99,上更(一),16
【裁判日期】    990414
【裁判案由】    違反毒品危害防制條例
【裁判全文】
臺灣高等法院高雄分院刑事判決      99年度上更(一)字第16號
上  訴  人
即  被  告  甲○○
指定辯護人  本院公設辯護人   李佩娟
上  訴  人
即  被  告  乙○○
指定辯護人  林弘明律師
上列上訴人因違反毒品危害防制條例案件，不服臺灣高雄地方法
院97年度訴字第1828號中華民國98年7 月8 日第一審判決（起訴
案號：臺灣高雄地方法院檢察署97年度偵字第5299、5454、5455
號），提起上訴，判決後，經最高法院發回更審，本院判決如下
：
    主  文
原判決撤銷。
甲○○所犯如附表一編號一至六所示之罪，各處如附表一編號一
至六所示之刑（詳如附表一「甲○○所犯之罪及所受之宣告刑」
欄所示）。應執行有期徒刑拾捌年。扣案之附表二編號一、二所
示之毒品沒收銷燬之；上開毒品之外包裝袋均沒收，附表二編號
三、五至八、附表三編號一所示之物均沒收。未扣案之販毒所得
為新臺幣陸仟柒佰元，其中新臺幣伍仟玖佰元沒收，如全部或一
部不能沒收時，以其財產抵償之；其中新臺幣捌佰元，與乙○○
連帶沒收之，如全部或一部不能沒收時，以其財產連帶抵償之。
乙○○共同販賣第一級毒品，累犯，處有期徒刑拾伍年貳月。附
表二編號三、五至八、附表三編號一所示之物均沒收。未扣案如
附表一編號五所示販毒所得新臺幣捌佰元，與甲○○連帶沒收之
，如全部或一部不能沒收時，以其財產連帶抵償之。
    事  實
一、乙○○前因施用毒品案件，經法院判刑並定應執行刑為有期
    徒刑8 月確定，嗣經減刑並定應執行刑為4 月確定，於民國
    96年10月25日易科罰金視為執行完畢。
二、甲○○、乙○○均明知海洛因及甲基安非他命係毒品危害防
    制條例第2 條第2 項第1 、2 款所列之第一、二級毒品，未
    經許可不得持有、販賣，該兩人竟基於販賣第一級毒品海洛
    因之犯意聯絡，甲○○另基於販賣甲基安非他命之犯意，以
    甲○○所有之0000000000號行動電話為販賣毒品之聯絡工具
    ，自民國96年11月22日起至96年12月26日止，於如附表一編
    號一至六所示時間、地點（乙○○共同參與者僅附表一編號
    五），以第一級毒品海洛因每包新臺幣（下同）1,000 元價
    格、第二級毒品甲基安非他命每包1,000 元價格，販賣附表
    一編號一至六所示之海洛因或甲基安非他命予段俊成（使用
    行動電話0000000000）。其中附表一編號一至三及六之毒品
    係由甲○○交付段俊成，其中附表一編號四則係段俊成委請
    其女友廖杏慈以0000000000號手機，撥打甲○○之00000000
    00號手機聯絡，並由廖杏慈前往約定地點，交付1 千元予甲
    ○○，甲○○並交付1 小包海洛因予廖杏慈，其中附表一編
    號五係由甲○○交由乙○○交付予段俊成，並獲得如附表一
    編號二至六所示之所得金額。嗣於97年2 月13日17時08分許
    ，警方持拘票前往高雄市左營區○○○路492 巷31號拘提甲
    ○○到案，並經甲○○同意，再前往高雄市○○區○○路16
    號5 樓住處搜索，及於同日19時許，持搜索票前往高雄市○
    ○區○○街120 號執行搜索，分別當場查獲如附表二、三所
    示之物品。甲○○並供出毒品來源為陳啟川（另案審理）而
    破獲。
二、案經高雄市政府警察局小港分局移送臺灣高雄地方法院檢察
    署檢察官偵查起訴。
    理  由
壹、傳聞證據之證據能力審查部分
一、按被告以外之人於審判外之言詞或書面陳述，除法律有規定
    者外，不得作為證據，刑事訴訟法第159 條第1 項有明文。
    本件證人段俊成、廖杏慈於警詢中之陳述為審判外之陳述，
    且查無合於同法第159 條之1 至第159 條之5 例外規定情形
    ，且被告甲○○之辯護人於本院中爭執其證據能力，依同法
    第159 條第1 項規定，證人段俊成、廖杏慈於警詢中之陳述
    對被告甲○○即無證據能力。
二、次按被告以外之人於審判外之陳述，雖不符前四條之規定，
    而經當事人於審判程序同意作為證據，法院審酌該言詞陳述
    或書面陳述作成時之情況，認為適當者，亦得為證據，刑事
    訴訟法第159 條之5 第1 項定有明文。本件被告及其辯護人
    於本院準備程序時，已表示除上開爭執證據能力之陳述證據
    外，對下列所引證據屬被告以外之人在審判外陳述之傳聞證
    據部分，均同意作為證據。本院斟酌上開證據並無違法取得
    之情事，亦無證明力明顯過低之情形，認為作為本件被告認
    定犯罪有無之證據亦屬適當，是均得採為本件論斷之證據。
貳、認定被告甲○○、乙○○犯罪之證據及理由：
(一)訊據被告甲○○矢口否認有何販賣第一級毒品海洛因、第
    二級毒品甲基安非他命之犯行，於本院此次審理時辯稱：伊
    有拿東西給段俊成，但是伊要強調的是伊沒有賺他的錢，他
    自己也表示伊和他在一起都是伊吃虧，就因為伊男友有跟過
    他的日日會，結果都沒有還他錢，因為他們之間有債權債務
    的問題，而伊也知道，所以他每次向伊拿東西，不是少給伊
    錢就是說沒有錢下次再付，所以後來伊都不想給他，請他向
    別人拿等語。被告乙○○於於本院此次審理時辯稱：從沒拿
    毒品給段俊成，伊不認識段俊成，也沒有幫甲○○拿毒品給
    段俊成，未與被告甲○○共同販賣第一級毒品等語。
(二)經查：
  (一)被告甲○○本院此次審理時，於準備程序時自白供述：伊承
    認有六次販賣給段俊成，第一次是96年11月22日在伊家附近
    的左營大路，我們交易的金額大概是1500元，但是他沒有實
    際給我錢，說是抵伊欠他的債，海洛因數量是半錢、一錢各
    一包，聯絡電話：0000000000。第二次在96年11月24日，伊
    那時候只有給他1000元的海洛因、安非他命2000元，地點同
    前，聯絡電話：0000000000。第三次96年11月28日也是在伊
    家附近的左營大路，海洛因10 00 元，電話也是一樣。第四
    次96年12月4 日地點同上，海洛因1000元，電話也一樣。第
    五次96年12月20日地點在鼓山二路，海洛因1000元（但是欠
    200 元）聯絡電話也一樣。第六次96年12月26日在九如四路
    附近的西藏路，海洛因數量不詳1000元（但是欠100 元），
    聯絡電話相同，伊均以：0000000000號電話與段俊成聯絡買
    賣毒品，00000000000 電話亦是伊在使用，但是那是伊家用
    電話，沒有在用來販賣毒品等語( 見本院上更一卷第54、55
    頁) 。並於審理時亦表示：伊在準備程序中的陳述都是正確
    的等語（見見本院上更一卷第99頁) 。
  (二)證人段俊成在偵查中具結證稱：毒品是向一名綽號「小蓉」
    買的，每次都買1000元的量，約4 支香煙的量（見偵1 卷第
    25 頁 ）。於原審中亦證稱：於96年間有斷斷續續向被告甲
    ○○拿海洛因，伊拿一千元給甲○○，她會用一個小袋子裝
    著海洛因拿給伊，錢及海洛因都是直接交付。安非他命只向
    她要過1 次而已等語（見原審訴字卷第49至52頁）。
  (三)又證人廖杏慈於原審中證述：96年12月4 日是段俊成的手機
    剛好沒電，段俊成叫伊用伊的手機撥打甲○○手機向她拿1
    千元海洛因，伊係在左營大路附近向甲○○拿海洛因，並交
    付1 千元給她等語（見原審訴字卷第38至47頁）。
  (四)再由如附表四所載被告甲○○所持用之0000000000號行動電
    話與段俊成所持用之000000 0000 號或廖杏慈所持用之0000
    000000號行動電話通話之通訊監察譯文內容（通訊監察書、
    通訊監察譯文等文件資料附警一卷，監聽A 卷第18、37-38
    、42、51頁，監聽B 卷第15、37頁），均談及「一」、「一
    個錢再一個半的」、「硬的二軟的一」、含袋子「一點三三
    」、「二一」、調「半」樣等有關購買毒品數量，與「到了
    再打給你」、「我到你家了」、「我馬上過去」、「我身上
    剩800 」、「差200 」、「我差100 元的老斤」等有關約定
    數量、前往拿取毒品或交付價金之話語，足認被告甲○○之
    自白，核與證人段俊成、廖杏慈之上開證述核與事實相符，
    自堪採信。
  (五)又經警在上開地點搜索查扣之粉末98包，送經法務部調查局
    鑑驗結果，其中96包均含海洛因成分，合計淨重125.84公克
    ，空包裝總重24.90 公克。另2 包則未發現含任何法定毒品
    成分，有法務部調查局97年3 月30日調科壹字第0972301705
    0 號鑑定書附卷可稽（見原審審訴卷第20頁）。查扣晶體物
    7 包經送高雄醫學大學附設中和紀念醫院檢驗結果均含甲基
    安非他命成分（驗後淨重共9.494 公克），亦有高雄醫學大
    學附設中和紀念醫院檢驗報告7 紙附卷可稽（見原審審訴卷
    第37至43頁）。並有供販賣毒品所用之電子磅秤2 個、分裝
    毒品用之夾鏈袋大、小包各1 批、膠帶58張等物扣案可稽。
    以上扣案證物，或為第一級毒品、第二級毒品，或為一般供
    販賣毒品所用之物，益足佐證被告甲○○確有上開販賣毒品
    之事實。
  (六)又有關附表一編號五部分，被告甲○○尚亦同時與被告乙○
    ○共同販賣第一級毒品，此觀被告甲○○於98年2 月5 日原
    審審理時，與證人段俊成間即有如下之對話：「甲○○問：
    我們的關係是因為我的男朋友許勝利，為何你在警詢時說我
    的同居人是乙○○？」、「證人段俊成答稱：警察問我除了
    甲○○拿海洛因給你（我），還有誰拿給你（我），有拿乙
    ○○的照片給我指認，問我說甲○○是不是跟這一個人在一
    起的，我說是，甲○○要是比較忙沒有空，會叫乙○○拿（
    海洛因）出來給我，在（高雄市○○○○路那邊」、「甲○
    ○問：是否曾有次你打電話給我，我說我在忙沒空，剛好我
    的朋友乙○○過來，我叫他拿（海洛因）過去給你，你是否
    看過我朋友乙○○一次而已？」、「證人段俊成答稱：我印
    象中也是一、二次而已，我的印象也沒看過他很多次……」
    （見原審訴字第號卷第60頁）；被告乙○○當庭對甲○○、
    段俊成前開陳述，亦表示無意見（見原審訴卷第61頁）；證
    人段俊成並證述：「（你認識在庭的乙○○嗎？）見過」、
    「（你有跟他拿過毒品嗎？）有」、「（什麼情形跟他拿？
    ）我跟甲○○聯絡，甲○○如在忙的話，她會請乙○○拿給
    我」、「（……哪次乙○○拿毒品給你？是拿什麼毒品給你
    ？）……這時間很久了，我忘記是那一次，只有一次而已，
    是拿海洛因」、「（《提示監聽Ａ卷第31頁至第34頁、第37
    頁、第38頁、第42頁，監聽Ｂ卷第15頁、21頁》這五次到底
    是哪一次？）好像是（96年）12月20日……我印象中好像有
    欠乙○○200 元，但乙○○急著要出去，東西交給我之後，
    乙○○就走了，我之前跟甲○○已經有聯絡了……」（見原
    審訴卷第54頁、第184 頁、第185 頁）；另卷附行動電話通
    訊監察譯文亦載有甲○○所持用之門號0000000000號行動電
    話，於96年12月20日15時40分9 秒與段俊成所持用之門號
    0000000000號行動電話有如下之對話：「Ａ（指甲○○，下
    同）：喂！」「Ｂ（指段俊成，下同）：喂，姐姐！」「Ａ
    ：嗯」「Ｂ：我跟妳說一下好不好，我身上剩八百，錢她給
    我拿去上班了，差兩百我明天再補給妳啊，好不好？」「Ａ
    ：那你現在要過來嗎？」「Ｂ：啥？」「Ａ：你現在要過來
    嗎？」「Ｂ：對啊！我要自己過去啊」「Ａ：那要快點，我
    要出去了」「Ｂ：好！我馬上過去」（見監聽Ｂ卷第15頁，
    即附表四編號5 ），綜上事證相互參酌，被告甲○○業已坦
    陳曾委託乙○○代為交付毒品予證人段俊成，證人段俊成亦
    多次證陳被告乙○○有轉交海洛因之行為，且其所證被告乙
    ○○係於96年12月20日在高雄市○○○路附近交付海洛因等
    情亦甚明確，與前開行動電話通訊監察譯文所載內容互核，
    復大致相吻合，是被告乙○○否認有與被告甲○○共同販賣
    第一級毒品云云，係屬卸責之詞，被告甲○○於本院審理時
    辯稱：附表四編號5 之販賣，當時只有伊在場，乙○○沒有
    參與等語，乃迴護被告乙○○之詞，均不足採。
  (七)販賣毒品係政府嚴予查緝之違法行為，且毒品可任意分裝或
    增減其份量，而每次買賣之價量，亦隨時依雙方關係之深淺
    、當時之資力、需求程度及對行情之認知等因素，機動調整
    ，因之販賣之利得，除經被告坦承犯行，或帳冊價量均記載
    明確外，委難查得實情，是縱未確切查得販賣賺取之實際差
    價，但除別有事證，足認係按同一價格轉讓，確未牟利之情
    形外，尚難執此認非法販賣之事證有所不足，致知過坦承者
    難辭重典，飾詞否認者反得逞僥倖，而失情理之平；且為販
    賣毒品之不法行為者，苟無利可圖，應無甘冒持有毒品遭查
    獲之極大風險，從事此買賣工作，是其販入之價格必較售出
    之價格低廉，而有從中賺取買賣差價牟利之意圖及事實，應
    屬符合論理法則而不違背社會通常經驗之合理判斷，從而被
    告2 人有上開出售毒品與段俊成之交易，具有營利之意圖，
    亦堪認定。
  (八)被告甲○○於原審另主張：伊當初有供出毒品來源而經警破
    獲毒品販賣之上手等語。經查，被告甲○○為警查獲時，於
    97 年2月14日製作筆錄時即要求另製作1 份警詢筆錄以供出
    上游（見警1 卷第4 頁），嗣後於97年2 月22日製作檢舉筆
    錄，供出購買毒品之上游是陳啟川，因而查獲陳啟川乙節，
    亦經原審調閱該檢舉筆錄核閱屬實，有高雄市政府警察局小
    港分局97年10月30日高市警港分偵字第0970021778號函文暨
    所附之檢舉筆錄等相關資料等件附卷可參，並經證人即警員
    陳天助於原審審理時證述綦詳（見原審訴字卷第181 至184
    頁），堪信為真實。證人陳啟川雖於原審證稱：只認識被告
    乙○○，不認識被告甲○○，亦沒有賣毒品給被告甲○○云
    云，然證人即共同被告乙○○業於原審審理時證稱：有看及
    聽到證人陳啟川拿出第一級毒品海洛因後，與被告甲○○談
    第一級毒品海洛因之交易，但嗣後就走開，因此不知雙方有
    無完成交易等情明確( 見原審訴字卷第177 、178 頁) ，是
    證人陳啟川證稱不認識被告甲○○，未曾與甲○○有毒品交
    易云云，尚難採信，本件被告甲○○供出毒品來源陳啟川，
    後因而破獲陳啟川之毒品案件，自合於毒品危害防制條例第
    17條之規定，併敘明之。
( 三)綜 上所述，被告甲○○涉犯上揭附表一編號一至六所示之
    販賣第一級毒品海洛因、第二級毒品甲基安非他命，及附表
    一編號五部分，尚與被告乙○○共同販賣第一級毒品海洛因
    等犯行，事證明確，應予依法論科。
(四)論罪科刑部分：
  (一)被告甲○○、乙○○行為後，毒品危害防制條例於98年5 月
    20日修正公布，針對當次公布之修正條文，其中第4 條第3
    項、第17條規定，已有修正。惟因本次公布之修正條文，未
    另訂施行日期，致其施行之日期究應依原毒品危害防制條例
    第36條所規定：「本條例自公布後六個月施行。」或依中央
    法規標準法第20條第2 項準用第13條規定「自公布或發布之
    日起算至第3 日起發生效力」，容有爭議，惟本院參照毒品
    危害防制條例於92年7 月9 日修正公布之第36條之立法理由
    謂：「(一)依修正草案第2 條第3 項規定，法務部需會同衛生
    署成立審議委員會每3 個月定期檢討調整毒品之分級及品項
    ，而本次新增第四級毒品，有需要在新法施行前先經該審議
    會檢討後再調整公布，爰預留6 個月緩衝期，以利處理。(二)
    依本條例新修正之規定，有必要再訂定相關子法及修正相關
    法規，以配合本條例之施行，故亦有需要預留適當緩衝期，
    以利訂頒相關子法及相關法規之配合修正。」等語，故本院
    認該條之規定，顯係因應該次（92年7 月9 日修正）修正之
    需，始預留適當之緩衝期，自非得作為本次修正條文特定有
    施行日期之依據，是本次修正即應參照中央法規標準法第13
    條對於法規生效施行日之基本規範，自公布日起至第3 日即
    98年5 月22日發生效力（另可參照司法院98年6 月29日院台
    廳刑一字第0980 014643 號函釋理由）。據此，本案應依刑
    法第2 條第1 項規定，依「從舊從輕」原則而為比較，爰說
    明如下：
  查被告甲○○、乙○○行為時之毒品危害防制條例第4 條第
    1 項規定：「製造、運輸、販賣第一級毒品者，處死刑或無
    期徒刑；處無期徒刑者，得併科新臺幣1 千萬元以下罰金」
    修正後則提高得併科之罰金數額至新臺幣2 千萬元，應以被
    告乙○○行為時之規定即修正前之毒品危害防制條例第4條
    第1 項規定對被告甲○○、乙○○較為有利。
  但被告甲○○行為時之毒品危害防制條例第17條規定：「犯
    第4 條第1 項至第4 項、第5 條第1 項至第4 項前段、第6
    條第1 項至第4 項、第7 條第1 項至第4 項、第8 條第1項
    至第4 項、第10條或第11條第1 項、第2 項之罪，供出毒品
    來源，因而破獲者，得減輕其刑。」修正後則規定：「犯第
    4 條至第8 條、第10條或第11條之罪，供出毒品來源，因而
    查獲其他正犯或共犯者，減輕或免除其刑。犯第4 條至第8
    條之罪於偵查及審判中均自白者，減輕其刑。」核修正後之
    規定，第1 項除修正「因而破獲者」文字為「因而查獲其他
    正犯或共犯者」外，並刪除原條文「得減輕或免除其刑」之
    「得」字；第2 項則增列自白減輕其刑之規定，於量刑適用
    上，自以修正後之規定對被告甲○○較為有利。
  上開毒品危害防制條例第4 條第1 項、第17條之規定，係對
    法定刑度與減輕其刑之適用規定，自不宜割裂而分別為新舊
    法之適用，而按新舊法適用孰者對被告甲○○較為有利，應
    先審查應否諭知無罪，次審查應否諭知免訴不受理，再次則
    審查有無法定必應免刑之情形；如無前開情形，則比較新舊
    法之罪刑孰為最有利。是以本案應就第17條減輕或免除其刑
    之規定先為比較，依上開比較結果，係以修正後之第17 條
    對被告甲○○較為有利，本件被告甲○○之犯行，自應全部
    適用98 年5月20日修正公布、同年月22日生效施行之毒品危
    害防制條例第4 條第1 項、第17條之規定處斷；而被告乙○
    ○部分，則仍適用對其較有利之修正前之毒品危害防制條例
    之規定。
  (二)是核被告甲○○所為，係分別犯98年5 月20日修正公布之毒
    品危害防制條例第4 條第1 項之販賣第一級毒品罪（附表一
    編號一至六部分）及第4 條第2 項之販賣第二級毒品罪（附
    表一編號二部分），被告乙○○所為，係犯98年5 月20日修
    正前之毒品危害防制條例第4 條第1 項之販賣第一級毒品罪
    （附表一編號五部分）。被告甲○○關於附表一編號四所示
    之販賣第一級毒品海洛因犯行，雖補充理由書記載為販賣予
    廖杏慈，然此部分廖杏慈係代段俊成拿取第一級毒品海洛因
    乙節已如前述，因此部分被告甲○○販賣第一級毒品海洛因
    之基本社會事實相同（僅對象有誤），故本院仍可審理，並
    予以更正。被告2 人持有第一級毒品海洛因，進而販賣、及
    被告甲○○持有第二級毒品甲基安非他命，進而販賣，均分
    別為其販賣第一級毒品海洛因、第二級毒品甲基安非他命之
    高度行為所吸收，不另論罪。被告2 人就附表一編號五所示
    販賣第一級毒品海洛因之犯行，有犯意之聯絡及行為之分擔
    ，應論以共同正犯。被告甲○○關於附表一編號二所示一販
    賣行為同時有販賣第一級毒品海洛因、第二級毒品甲基安非
    他命，係一行為同時觸犯毒品危害防制條例第4 條第1 項、
    第2 項之販賣第一級毒品、第二級毒品罪，為想像競合犯，
    應依刑法第55條之規定，從一重之販賣第一級毒品罪處斷。
    又被告甲○○所為如附表一編號一至六所示之犯行，犯意各
    別，行為互異，應予分論併罰。另被告乙○○曾因施用毒品
    案件，經法院判刑並定應執行刑為有期徒刑8 月確定，嗣經
    減刑並定應執行刑為4 月確定，於96年10月25日易科罰金視
    為執行完畢，有其台灣高等法院被告前案紀錄表1 份在卷可
    查，其於刑之執行完畢後5 年內再犯本件有期徒刑以上之罪
    ，為累犯，應依刑法第47條第1 項規定就法定刑罰金部分加
    重其刑，法定刑為死刑、無期徒刑部分依法則不得加重。又
    被告甲○○因供出毒品來源陳啟川而破獲，故得依毒品危害
    防制條例第17條規定，減輕其刑。
  (三)本院復審酌被告2 人販賣第一級毒品法定本刑為「死刑、無
    期徒刑」，又販賣第一級毒品固屬應嚴加處罰之重大犯罪，
    然同為販賣第一級毒品之人，其原因動機不一，犯罪情節未
    必盡同，或有大盤毒梟者，亦有中、小盤之分，甚或僅止於
    吸毒者同儕間為求互通有無之有償轉讓者亦有之，其販賣行
    為所造成危害社會之程度自屬有異，法律科處此類犯罪所設
    之法定最低本刑卻同為無期徒刑，不可謂為不重。而查被告
    2 人販入海洛因數量非鉅，獲利亦非豐厚，販賣之對象為固
    定之1 人堪認應非大盤毒梟，犯罪情節尚難與大盤或中盤毒
    梟者相提併論，本院即令處以被告最低刑度即無期徒刑而禁
    錮終身，仍有致情法失平之處，誠屬情輕法重，其犯罪情狀
    尚非全然無可憫恕之處，爰依刑法第59條規定，就販賣第一
    級毒品罪酌減輕其刑，被告甲○○部分並遞減之，被告乙○
    ○同時有刑之加重及減輕，應先加後減之。
五、原審對被告甲○○、乙○○為論罪科刑判決，固非無見。惟
    查：
  (一)本件查扣之第一級毒品海洛因98包，其中96包為含海洛因成
    分（驗後淨重125.84公克），另2 包則不含任何法定毒品成
    分，原判決誤認查扣之98包粉末物均含海洛因成分，驗後淨
    重159.13公克，並均予沒收銷燬之諭知，自屬違誤。
  (二)原判決就公訴人所引扣案之毒品海洛因、甲基安非他命等重
    要證據，並未援引為本件論罪之證據，復未說明未援用該重
    要證據之理由，亦有未恰。
  (三)本次修正之毒品危害防制條例業於98年5 月22日發生效力，
    被告甲○○、乙○○犯毒品危害防制條例第4 條第1 項之罪
    及被告甲○○尚有該條例第17條供出毒品來源減輕其刑之規
    定，均應為新舊法之比較適用。原審以本次修正之毒品危害
    防制條例尚未施行，而無新舊法比較問題，同有未合。另原
    判決認被告甲○○於附表一編號二部分所犯販賣第一級毒品
    、販賣第二級毒品罪係想像競合關係，惟據上論斷欄中漏引
    刑法第55條之法條，亦有疏漏。
  (四)以營利為目的販入毒品，經多次販賣後，持有剩餘毒品被查
    獲，其各次販賣毒品行為，固應併合處罰。惟該持有剩餘毒
    品之低行為，應僅為最後一次販賣毒品之高度行為所吸收，
    不另論罪，故就該查獲之剩餘毒品，祇能於最後一次之販賣
    毒品罪宣告沒收銷燬，不得於各次販賣毒品罪均宣告沒收銷
    燬。依原判決所載，被告甲○○係犯有販賣第一級毒品五罪
    及共同販賣第一級毒品一罪，其最後一次販賣第一級毒品之
    時間，為96年12月26日（即如原判決附表一編號六所示），
    而警方係於97年2 月13日17時08分許，經甲○○同意而在其
    高雄市○○區○○路16號5 樓住處搜索，並扣得甲○○所有
    供販賣之如其附表二編號一所示之海洛因96包（驗後淨重
    125.84公克）等物。倘若無訛，前開海洛因似在甲○○最後
    一次販賣海洛因之後，始為警查扣，該持有剩餘毒品之低度
    行為，應僅為前開甲○○最後一次販賣海洛因予段俊成之高
    度行為所吸收，即祇能於該次販賣海洛因予段俊成之販賣第
    一級毒品罪項下沒收銷燬。原判決卻一併於本件甲○○其餘
    販賣第一級毒品罪項下宣告沒收銷燬前開扣案之海洛因及沒
    收其包裝袋，於法亦有未合。
  (五)又認定犯罪事實之證據，其判斷必須合理，否則即欠缺妥當
    性。查扣案之附表二編號十二之現金11萬2200元，被告辯以
    上開11萬2200元與前述六次販賣毒品所得，並無任何關係，
    該金額並未包含前述6 次販賣毒品所得等語（見本院上更一
    卷第55頁) ，詎原審在無證據證明上開現金與本件販賣毒品
    有關之下，遽謂：被告甲○○、乙○○附表一編號二至五所
    示之販毒所得已與扣案之附表二編號十二11萬2200元混同云
    云，並進而以上開11萬2200元內扣除附表一編號二(3000 元
    ) 、三(1000 元) 、四(1000 元) 、五(800元) ，各自依同
    條例第19條第1 項規定，宣告沒收（附表一編號五共同販賣
    部分應連帶沒收）。所餘金額106400元既無證據證明為犯本
    罪所得之財物，不予宣告沒收，亦有所不當。
  (六)被告甲○○、乙○○上訴意旨仍執前詞矢口否認犯罪，被告
    甲○○之辯護人則認被告甲○○犯行，屬轉讓罪嫌云云，雖
    均無可取，然原判決關於被告2 人部分既有前揭可議，自應
    由本院予撤銷改判。爰審酌被告甲○○曾有施用毒品，經強
    制戒治之紀錄，被告乙○○前因施用毒品案件，經法院判刑
    並定應執行刑為有期徒刑8 月確定，嗣經減刑並定應執行刑
    為4 月確定，於民國96年10月25日易科罰金視為執行完畢，
    如前所述，有台灣高等法院被告前案紀錄表可稽，其應深知
    毒品戕害人身心非輕，一經染毒，極易成癮，影響頗為深鉅
    ，仍為牟厚利而販賣毒品予他人，助長毒品氾濫，犯罪後復
    未坦白承認販賣毒品犯行，惟所販賣之毒品，數量非鉅，販
    賣對象僅1 人，獲利金額非高，衡其犯罪情節尚非重大等一
    切情狀，分別量處如附表一所載宣告刑欄及主文所示之刑（
    含主刑及從刑）；又刑法第51條數罪併罰定執行刑之立法方
    式，採限制加重原則，亦即非以累加方式定應執行刑，被告
    甲○○各次犯罪手法類似，如以實質累加方式定應執行刑，
    則處罰之刑度顯將超過其行為之不法內涵，違反罪責原則，
    及考量因生命有限，刑罰對被告造成之痛苦程度，係隨刑度
    增加而生加乘效果，非以等比方式增加，是以隨罪數增加遞
    減刑罰方式，當足以評價被告行為不法性之法理（即多數犯
    罪責任遞減原則），是就被告甲○○部分，定執行刑如主文
    第二項所示之刑。
  (七)扣案附表二編號一、二所示之物各係查獲之第一、二級毒品
    （含外包裝袋上殘留之毒品），有法務部調查局97年3 月30
    日調科壹字第0972 3017050號毒品鑑定書1 紙、高雄醫學大
    學附設中和紀念醫院檢驗報告7 紙在卷可稽，爰依毒品危害
    防制條例第18條第1 項前段諭知沒收銷燬之，至送驗耗損之
    毒品已不復存在，毋庸宣告沒收銷燬。放置上開毒品海洛因
    、甲基安非他命之包裝袋（裝放海洛因之外包裝袋總重量為
    24.90 公克，有上開法務部調查局鑑定書可稽），係供持有
    、販賣海洛因、甲基安非他命所用之物，應依同條例第19條
    第1 項規定沒收之，上開有關第一級毒品、裝放海洛因之外
    包裝部分，沒收銷燬及沒收之諭知，依前開說明，並在附表
    一編號六主刑下為之；有關第二級毒品、裝放甲基安非他命
    之外包裝部分，則在附表一編號二主刑下為之。
  (八)按毒品危害防制條例第19條第1 項關於沒收之規定，係採義
    務沒收主義，犯同條例第4 條至第9 條、第12條、第13條或
    第14條第1 項、第2 項之罪者，其供犯罪所用之物或因犯罪
    所得之財物，且屬犯人所有者，即應依該規定沒收，法院無
    審酌之餘地，並不以專供犯罪所用之物為限（最高法院93年
    度臺上字第1360號、第1365號、92年度臺上字第2608號判決
    意旨參照），且犯同條例第4 條之罪者，其供犯罪所用或因
    犯罪所得之財物應予沒收，如全部或一部不能沒收時，追徵
    其價額或以其財產抵償之，該條例第19條第1 項規定甚明，
    如所得財物為金錢而無法沒收時，應以其財產抵償之（最高
    法院95年度臺上字第305 號判決意旨參照）。再毒品危害防
    制條例第十九條第一項固規定「犯第四條至第九條、第十二
    條、第十三條或第十四條第一項、第二項之罪者，其供犯罪
    所用或因犯罪所得之財物，均沒收之，如全部或一部不能沒
    收時，追徵其價額或以其財產抵償之」。但共同正犯之犯罪
    所得為現款時，因係合併計算，且於全部或一部不能沒收以
    其財產抵償之，為避免執行時發生重複沒收、抵償之情形，
    故各共同正犯之間係採連帶沒收主義，於裁判時應諭知連帶
    沒收( 最高法院95年度臺上字第6051號判決意旨參照）。被
    告甲○○販賣第一級毒品及第二級毒品，被告甲○○、乙○
    ○共同販賣第一級毒品，詳如附表一所示，各次販賣所得如
    附表一編號二至六之金額，應依毒品危害防制條例第19 條
    第1 項規定對應之犯罪項下，宣告沒收之，其中附表一編號
    五部分，則由被告2 人連帶沒收，如全部或一部不能沒收時
    ，以其財產連帶抵償之。
  (九)附表二編號八之行動電話，被告甲○○供述為販賣毒品所用
    之物，已如前述；附表二編號三、附表三編號一所示之物，
    均係供本件販賣毒品所用之物，被告甲○○雖否認為其所有
    ，然此於其居住處查獲，且被告甲○○有販賣第一級毒品海
    洛因、第二級毒品甲基安非他命之犯行亦為本院所認定，證
    人即共同被告乙○○於警詢中亦供稱上揭附表三編號一所示
    之扣案物沖壓模組為被告甲○○所有，是上揭扣案物應為被
    告甲○○所有，爰依同條例第19條第1 項規定宣告沒收。附
    表二編號五至七所示之物亦應為被告甲○○所有（理由同前
    ），依一般經驗判斷，應係販賣毒品者，預備用以分裝為小
    包袋以利販售所用，堪認係預備供販毒所用，應依刑法第38
    條第1 項第2 款之規定宣告沒收之。又基於共犯責任共同原
    則，上開所示之物，應依毒品危害防制條例第19條第1 項規
    定，亦應於被告乙○○所屬犯罪中宣告沒收之。
  (十)另附表二編號十二現金11萬2200元，既無證據證明為犯本罪
    所得之財物，不予宣告沒收。另附表二編號四、八之一、九
    、十一、附表三編號二、三並無證據證明與犯本罪有關，附
    表二編號十之帳冊，亦無法證明與犯本罪有關，且其性質應
    屬證物，爰不予宣告沒收，併予敘明。
據上論結，應依刑事訴訟法第369 條第1 項前段、第364 條、第
301 條第1 項，第299 條第1 項前段，修正前、後毒品危害防制
條例第4 條第1 、2 項、第17條、毒品危害防制條例第18條第1
項前段、第19條第1 項，刑法第11條、第28條、第38條第1項 第
2 款、第47條第1 項、第59條、第55條、第51條第5 款，判決如
主文。
本案經檢察官姜麗儒庭執行職務。
中    華    民    國    99    年    4    月    14    日
                 刑事第九庭     審判長法  官  莊秋桃
                                      法  官  張盛喜
                                      法  官  田平安
以上正本與原本無異。
如不服本判決，應於判決送達後10日內向本院提出上訴狀，其未
敘述理由者，並應於提出上訴狀後10日內向本院補提上訴理由狀
（應附繕本）。
中    華    民    國    99    年    4    月    14    日
                                  書  記  官  張宗芳
附表一
┌─┬───┬───┬───┬─────┬─────┬─────────────┐
│編│購買毒│購買毒│購買毒│毒品種類、│雙方聯絡電│甲○○所犯之罪及所受之宣告│
│號│品者  │品時間│品地點│數量、價錢│話        │刑                        │
├─┼───┼───┼───┼─────┼─────┼─────────────┤
│一│段俊成│96年11│高雄市│海洛因半錢│0000000000│甲○○販賣第一級毒品，處有│
│  │      │月22日│左營區│裝、一錢裝│0000000000│期徒刑柒年捌月。附表二編號│
│  │      │      │左營大│各1 包，價│          │三、五至八、附表三編號一所│
│  │      │      │路492 │錢共15 00 │          │示之物均沒收。            │
│  │      │      │巷31號│元，因抵債│          │                          │
│  │      │      │甲○○│未付      │          │                          │
│  │      │      │住處附│          │          │                          │
│  │      │      │近    │          │          │                          │
├─┼───┼───┼───┼─────┼─────┼─────────────┤
│二│段俊成│96年11│同上  │甲基安非他│0000000000│甲○○販賣第一級毒品，處有│
│  │      │月24日│      │命2,000元 │0000000000│期徒刑柒年拾月，扣案之附表│
│  │      │      │      ├─────┤          │二編號二所示之物沒收銷燬之│
│  │      │      │      │海洛因1,00│          │，上開毒品之外包裝均沒收，│
│  │      │      │      │0 元      │          │附表二編號三、五至八、附表│
│  │      │      │      │          │          │三編號一所示之物均沒收。未│
│  │      │      │      │          │          │扣案之販毒所得新臺幣仟元│
│  │      │      │      │          │          │沒收，如全或一部不能沒收時│
│  │      │      │      │          │          │，以其財產抵償之。        │
├─┼───┼───┼───┼─────┼─────┼─────────────┤
│三│段俊成│96年11│同上  │海洛因1,00│0000000000│甲○○販賣第一級毒品，處有│
│  │      │月28日│      │0 元      │0000000000│期徒刑柒年捌月，附表二編號│
│  │      │      │      │          │          │三、五至八、附表三編號一所│
│  │      │      │      │          │          │示之物均沒收。未扣案之販毒│
│  │      │      │      │          │          │所得新臺幣壹仟元沒收，如全│
│  │      │      │      │          │          │或一部不能沒收時，以其財產│
│  │      │      │      │          │          │抵償之。                  │
│  │      │      │      │          │          │                          │
├─┼───┼───┼───┼─────┼─────┼─────────────┤
│四│段俊成│96年12│同上  │海洛因1,00│0000000000│甲○○販賣第一級毒品，處有│
│  │      │月4日 │      │0 元      │0000000000│期徒刑柒年捌月，附表二編號│
│  │      │      │      │          │          │三、五至八、附表三編號一所│
│  │      │      │      │          │          │示之物均沒收。未扣案之販毒│
│  │      │      │      │          │          │所得新臺幣壹仟元沒收，如全│
│  │      │      │      │          │          │或一部不能沒收時，以其財產│
│  │      │      │      │          │          │抵償之。                  │
│  │      │      │      │          │          │                          │
├─┼───┼───┼───┼─────┼─────┼─────────────┤
│五│段俊成│96年12│高雄巿│海洛因1,00│0000000000│甲○○共同販賣第一級毒品，│
│  │      │月20日│鼓山二│0 元（欠20│0000000000│處有期徒刑柒年捌月，附表二│
│  │      │      │路    │0 元）    │          │編號三、五至八、附表三編號│
│  │      │      │      │          │          │一所示之物，均沒收。未扣案│
│  │      │      │      │          │          │之販毒所得新臺幣捌佰元，與│
│  │      │      │      │          │          │乙○○連帶沒收之，如全部或│
│  │      │      │      │          │          │一部不能沒收時，以其財產連│
│  │      │      │      │          │          │帶抵償之。                │
├─┼───┼───┼───┼─────┼─────┼─────────────┤
│六│段俊成│96年12│高雄市│海洛因1000│0000000000│甲○○販賣第一級毒品，處有│
│  │      │月26日│鼓山區│元（欠100 │0000000000│期徒刑柒年捌月，扣案之附表│
│  │      │      │九如四│元）      │          │二編號一所示之物沒收銷燬之│
│  │      │      │路附近│          │          │；上開毒品之外包裝袋均沒收│
│  │      │      │之西藏│          │          │，附表二編號三、五至八、附│
│  │      │      │路    │          │          │表三編號一所示之物均沒收。│
│  │      │      │      │          │          │未扣案之販毒所得新臺幣玖佰│
│  │      │      │      │          │          │元沒收，如全部或一部不能沒│
│  │      │      │      │          │          │收時，以其財產抵償之。    │
│  │      │      │      │          │          │                          │
│  │      │      │      │          │          │                          │
└─┴───┴───┴───┴─────┴─────┴─────────────┘
附表二
    ┌──────────────────────────────────────────┐
    │查扣地點：高雄市○○區○○路16號5樓                                                 │
    ├──┬────────────┬───────────────────┬──────┤
    │編號│品名                    │數量                                  │所有人      │
    ├──┼────────────┼───────────────────┼──────┤
    │一  │一級毒品海洛因          │玖拾陸包（驗後淨重壹貳伍點捌肆公克）  │被告甲○○  │
    ├──┼────────────┼───────────────────┼──────┤
    │二  │二級毒品甲基安非他命    │柒包（驗後淨重玖點肆玖肆公克）        │被告甲○○  │
    ├──┼────────────┼───────────────────┼──────┤
    │三  │電子磅秤                │貳個                                  │被告甲○○  │
    ├──┼────────────┼───────────────────┼──────┤
    │四  │一級毒品海洛因用注射針筒│貳支                                  │被告甲○○  │
    ├──┼────────────┼───────────────────┼──────┤
    │五  │分裝毒品用塑膠夾鏈袋小包│壹批                                  │被告甲○○  │
    ├──┼────────────┼───────────────────┼──────┤
    │六  │分裝毒品用塑膠夾鏈袋大包│壹批                                  │被告甲○○  │
    ├──┼────────────┼───────────────────┼──────┤
    │七  │包裝毒品用膠帶          │伍拾捌張                              │被告甲○○  │
    ├──┼────────────┼───────────────────┼──────┤
    │八  │行動電話（0000000000 ） │壹支                                  │被告甲○○  │
    ├──┼────────────┼───────────────────┼──────┤
    │八之│行動電話（0000000000 ） │壹支                                  │被告甲○○  │
    │一  │                        │                                      │            │
    ├──┼────────────┼───────────────────┼──────┤
    │九  │膠帶                    │捲                                  │被告甲○○  │
    ├──┼────────────┼───────────────────┼──────┤
    │十  │帳冊                    │貳本                                  │被告甲○○  │
    ├──┼────────────┼───────────────────┼──────┤
    │十一│行動電話（0000000000）  │壹支                                  │被告甲○○  │
    ├──┼────────────┼───────────────────┼──────┤
    │十二│現金                    │拾壹萬貳仟貳佰元                      │被告甲○○  │
    └──┴────────────┴───────────────────┴──────┘
附表三
    ┌─────────────────────────────────┐
    │查扣地點：高雄市○○區○○街120號                                 │
    ├──┬────────────────┬──────┬──────┤
    │編號│品名                            │數量        │所有人      │
    ├──┼────────────────┼──────┼──────┤
    │ 一 │一級毒品海洛因沖壓模組          │壹組        │被告甲○○  │
    ├──┼────────────────┼──────┼──────┤
    │ 二 │膠帶                            │壹捲        │被告甲○○  │
    ├──┼────────────────┼──────┼──────┤
    │ 三 │雙面膠                          │壹捲        │被告甲○○  │
    └──┴────────────────┴──────┴──────┘
附表四
┌─┬───┬────┬────────────────────────────┬──────────┐
│編│購買毒│時   間 │監  聽  譯  文  之  內  容                              │出處頁碼            │
│號│品者  │        │                                                        │                    │
├─┼───┼────┼────────────────────────────┼──────────┤
│1 │段俊成│96.11.22│（註:A 為甲○○-0000000000，B為段俊成-0000000000）      │警一卷第85-88 頁（即│
│  │      │        │1.時間-96.11.22.00：11：14                              │監聽A卷第18-21頁）  │
│  │      │        │  A：己經快要死掉了，在那邊抖阿抖阿!                    │                    │
│  │      │        │  B：抖阿抖阿，是睡成怎樣?                              │                    │
│  │      │        │  A：把那邊辭掉! 把那邊辭掉! 馬上過去找你好不好。       │                    │
│  │      │        │  B：現在喔?                                            │                    │
│  │      │        │  A ：對阿！已經抖阿抖阿... 那就一個半的，一個錢的，馬上│                    │
│  │      │        │      到！                                              │                    │
│  │      │        │  B：你說你那個......你一個錢？                         │                    │
│  │      │        │  A：嘿，再一個半的。                                   │                    │
│  │      │        │  B：喔。                                               │                    │
│  │      │        │2.時間-96.11.22.00：26：43                              │                    │
│  │      │        │  A：到了喔？                                           │                    │
│  │      │        │  B：嗯.....                                            │                    │
│  │      │        │3.時間：96.11.22.01 ：29：11簡訊內容- 姊姊東西全部含包裝│                    │
│  │      │        │  一點三三有比較少呦。                                  │                    │
│  │      │        │4.時間-96.11.22.01：40：24                              │                    │
│  │      │        │  A：姊姊！                                             │                    │
│  │      │        │  B：喂！等一下，我看地上有多少。                       │                    │
│  │      │        │  A：地上？                                             │                    │
│  │      │        │  B：我摸地上就沒什麼粉末阿！                           │                    │
│  │      │        │  A：嗯..... 沒關係啦！那只是說一下而已啦！             │                    │
│  │      │        │  B：沒，因為不可能差那麼多阿！                         │                    │
│  │      │        │  A：對阿，因為我回來阿，他們有抓「一支尺」來阿！       │                    │
│  │      │        │  B ：因為那些很重，那些都是「水割過」的東西，那裡能差那│                    │
│  │      │        │      麼多阿？                                          │                    │
│  │      │        │  A：（模糊... ）放著就是那樣了，說我騙你。             │                    │
│  │      │        │  B：我那整片的東西，是不是昨天有一個幫忙的，我做「卡片 │                    │
│  │      │        │     」起來，又有一個來幫忙，我那一包就剩一點點而已。   │                    │
│  │      │        │  A：我那知道？是不是那台秤子有問題還是怎樣...          │                    │
│  │      │        │  B ：我房間也沒人動過，東西也沒動，說不過，我真的沒辦法│                    │
│  │      │        │      相信。                                            │                    │
│  │      │        │  A：真的喔！還差很遠。                                 │                    │
│  │      │        │  B：因為真的不可能像你說的差的那麼多，那東西「坳對半」 │                    │
│  │      │        │     了，又是濕的東西，我甘願用眼睛看夠不夠重....       │                    │
│  │      │        │  A ：看袋子那張寫什麼？是不夠重啦，秤了就知道，秤了之後│                    │
│  │      │        │    「坳」起來是對半對不對？                            │                    │
│  │      │        │  B：這批是濕的東西。                                   │                    │
│  │      │        │  A：我知道，有點差距啦，不然我不會跟你反應這些啦！     │                    │
│  │      │        │  B：因為我剛剛去擦地板，地板上也只有一塊而已。         │                    │
│  │      │        │  A：我是講一下而已啦！沒關係啦！                       │                    │
│  │      │        │  B ：因為這整袋東西都放在這，也沒人去動他，我這邊也只剩│                    │
│  │      │        │      一千塊的東西。                                    │                    │
│  │      │        │  A：又欠貨了！                                         │                    │
│  │      │        │  B：我是說，一樣拆開，因為我昨天沒動 ，我這剩不到一千塊│                    │
│  │      │        │     的東西，所以你跟我說不夠重，我不相信。             │                    │
│  │      │        │  A：不是我不信你阿！                                   │                    │
│  │      │        │  B：因為他出的東西他動過阿！我昨天在 現場上看他秤的阿，│                    │
│  │      │        │     不然除非掉在地上，我也只找到一塊而已，而且那一塊也 │                    │
│  │      │        │     沒多大。                                           │                    │
│  │      │        │  A：好啦好啦！我只是反應一下而已。                     │                    │
│  │      │        │  B：沒啦！這不能這樣說，那時候掉在地 上阿，就撿起來除非│                    │
│  │      │        │     那東西有翻倒，我看到掃地上，地上也才一塊而已，那代 │                    │
│  │      │        │     表是不可能的。                                     │                    │
│  │      │        │  A ：不然你處理一下，我這個秤子量，含袋子是一斤三三。  │                    │
│  │      │        │  B ：這樣你的秤子就有問題！不可能差那麼多阿！因為東西夠│                    │
│  │      │        │      不夠，我用那麼久了..... 怎麼可能會差那麼多？      │                    │
│  │      │        │  A：嗯嗯，我知道我知道！我試別樣看看準不準。           │                    │
│  │      │        │  B ：你試試看那一包「一七」的，我知道那包的本身就平平，│                    │
│  │      │        │      我都用那麼久了。                                  │                    │
│  │      │        │  A：多少就是多少，這不能騙人。                         │                    │
│  │      │        │  B：因為我家裡沒別人在進出阿！                         │                    │
│  │      │        │  A ：要這樣說阿，大家都是內行的，也不可能在跟你騙那些，│                    │
│  │      │        │     真的阿！對不對？                                   │                    │
│  │      │        │  B：因為這批東西，他本身.....                          │                    │
│  │      │        │  A：他有比較濕..... 這一批比較濕                       │                    │
│  │      │        │  B ：對阿！它也沒有像之前那麼膨，因為我這邊還有整包還沒│                    │
│  │      │        │     拆，我就超想睡的，我就沒動阿。                     │                    │
│  │      │        │  A：好啦！我想睡了....明天一大早就要爬起來。           │                    │
│  │      │        │  B：沒啦！因為那一包光外型就差很多了阿！               │                    │
│  │      │        │  A：我回去再過一陣再看。好像有差，才用尺量。           │                    │
│  │      │        │5.時間：96.11.22.01 ：47：19（註:B為麥敬忠-0000000000)  │                    │
│  │      │        │  A ：昨天「糖果」拿一半，你昨天那邊有一個為了拿一半出去│                    │
│  │      │        │      ，報給他，我才留一點點而已，他打電話跟我說含袋子「│                    │
│  │      │        │      一點三三」，我說不太可能，因為那種東西可以差多少，│                    │
│  │      │        │      我都知道，那都有超過的東西，他跟我說「一點三三」，│                    │
│  │      │        │      我說「一點三三」，我拿的時候有掉在地上，我就要去地│                    │
│  │      │        │      上找找，最後我在地上找到一個，想說一粒也不可能差那│                    │
│  │      │        │      麼多。                                            │                    │
│  │      │        │  B ：來這說比較清楚阿！                                │                    │
├─┼───┼────┼────────────────────────────┼──────────┤
│2 │段俊成│96.11.24│（註:A 為甲○○-0000000000，B為段俊成-0000000000）      │監聽A卷 第37-38 頁  │
│  │      │        │1.時間：96.11.24.11 ：21：29                            │                    │
│  │      │        │  B：姊姊...                                            │                    │
│  │      │        │  A：嗯                                                 │                    │
│  │      │        │  B ：還在睡喔？「二一」阿！「硬」的二，「軟」的一，一罐│                    │
│  │      │        │      阿 ，到了再打給你，有收到沒？哈囉... 哈囉... 喂...│                    │
│  │      │        │      有聽到沒？                                        │                    │
│  │      │        │  A：好啦！                                             │                    │
│  │      │        │  B：好，我到了再打給你。                               │                    │
│  │      │        │基地台-高雄市○○區○○路105號頂樓                      │                    │
├─┼───┼────┼────────────────────────────┼──────────┤
│3 │段俊成│96.11.28│（註:A 為甲○○-0000000000，B為段俊成-0000000000）      │監聽A卷 第42-45 頁  │
│  │      │        │1.時間-96.11.28.13：05：45                              │                    │
│  │      │        │  B：姊姊... 在這邊了快要到了。                         │                    │
│  │      │        │  A：嗯。                                               │                    │
│  │      │        │  B：那個「一」個阿。                                   │                    │
│  │      │        │  A：嗯。                                               │                    │
│  │      │        │2.時間-96.11.28.22：09：40                              │                    │
│  │      │        │  B：姊姊，怎樣？                                       │                    │
│  │      │        │  A：你說另外那一種阿？                                 │                    │
│  │      │        │  B：嘿。                                               │                    │
│  │      │        │  A：我調「半」樣。                                     │                    │
│  │      │        │  B：調「半」樣？                                       │                    │
│  │      │        │  A：但是他選的「四」，他說要「四」了。                 │                    │
│  │      │        │  B：啥？                                               │                    │
│  │      │        │  A：他說要四千了。                                     │                    │
│  │      │        │  B：我知道..... 現在也都是「死結」了。                 │                    │
│  │      │        │  A：嗯，他還跟我說他沒給我死賺。                       │                    │
│  │      │        │  B：嗯。                                               │                    │
│  │      │        │  A ：不然我跟他說拿一個，他說沒那麼多了阿。            │                    │
│  │      │        │  B：這樣喔？                                           │                    │
│  │      │        │  A：對阿！                                             │                    │
│  │      │        │  B ：我也要等人過來，今天也沒客人賣，等一下調來，人又不│                    │
│  │      │        │      來，沒調又在那邊哀哀叫。                          │                    │
│  │      │        │  A：沒關係啦！我幫你留著。                             │                    │
│  │      │        │  B：喔，好啦好啦，你幫我留著。                         │                    │
│  │      │        │  A：那半樣一個而已。                                   │                    │
│  │      │        │  B：OK！謝謝。                                         │                    │
├─┼───┼────┼────────────────────────────┼──────────┤
│4 │廖杏慈│96.12.4.│（註:A 為甲○○-0000000000，B為廖杏慈-0000000000）      │監聽A卷 第51 頁     │
│  │      │        │1.時間-96.12.4.02 ：49：48                              │                    │
│  │      │        │  B：喂！阿姐喔！你有在家嗎？                           │                    │
│  │      │        │  A：嗯！                                               │                    │
│  │      │        │  B：有喔！我要拿「一」。                               │                    │
│  │      │        │  A：嗯                                                 │                    │
│  │      │        │2.時間-96.12.4.02 ：59：58                              │                    │
│  │      │        │  B：喂！阿姐我到你家了。                               │                    │
│  │      │        │  A：嗯。                                               │                    │
├─┼───┼────┼────────────────────────────┼──────────┤
│5 │段俊成│96.12.20│（註:A 為甲○○-0000000000，B為段俊成-0000000000）      │監聽B卷 第15 頁     │
│  │      │        │1.時間-96.12.20.15：40：09                              │                    │
│  │      │        │  A：喂！                                               │                    │
│  │      │        │  B：喂，姊姊！                                         │                    │
│  │      │        │  A：嗯。                                               │                    │
│  │      │        │  B ：我跟你說一下好不好，我身上剩800 ，錢她給我拿去上班│                    │
│  │      │        │      了，差200 我明天再補給你阿，好不好？              │                    │
│  │      │        │  A：那你現在要過來嗎？                                 │                    │
│  │      │        │  B：啥？                                               │                    │
│  │      │        │  A：你現在要過來嗎？                                   │                    │
│  │      │        │  B：對阿！我要自己過去阿！                             │                    │
│  │      │        │  A：那要快點，我要出去了。                             │                    │
│  │      │        │  B：好！我馬上過去。                                   │                    │
├─┼───┼────┼────────────────────────────┼──────────┤
│6 │段俊成│96.12.26│（註:A 為甲○○-0000000000，B為段俊成-0000000000）      │監聽B卷 第37 頁     │
│  │      │        │1.時間-96.12.26.17：48：35                              │                    │
│  │      │        │  A：嗯。                                               │                    │
│  │      │        │  B：喂，你在哪邊？                                     │                    │
│  │      │        │  A：在鼓山。                                           │                    │
│  │      │        │  B：在鼓山喔，我差一百元的「老斤」吧。                 │                    │
│  │      │        │  A：（模糊）                                           │                    │
│  │      │        │  B ：我叫「尚猛」過去就好。                            │                    │
└─┴───┴────┴────────────────────────────┴──────────┘
附錄本案論罪科刑法條全文：
修正前毒品危害防制條例第4條
製造、運輸、販賣第一級毒品者，處死刑或無期徒刑；處無期徒
刑者，得併科新臺幣1 千萬元以下罰金。
製造、運輸、販賣第二級毒品者，處無期徒刑或7 年以上有期徒
刑，得併科新臺幣7百萬元以下罰金。
修正後毒品危害防制條例第4條
製造、運輸、販賣第一級毒品者，處死刑或無期徒刑；處無期徒
刑者，得併科新臺幣2 千萬元以下罰金。
製造、運輸、販賣第二級毒品者，處無期徒刑或7 年以上有期徒
刑，得併科新臺幣1千萬元以下罰金。

司法院資訊處製作；財團法人民間司法改革基金會備份。
